臺灣臺南地方法院刑事判決　　　　　　　94年度訴字第1247號
公　訴　人　臺灣臺南地方法院檢察署檢察官
被　　　告　乙○○
被　　　告　庚○○
　　　　　　　　　　（現於高雄二監執行中）
上二人共同
指定辯護人　本院公設辯護人　甲○○
上列被告因強盜等案件，經檢察官提起公訴（94年度偵字第1109
6號），本院判決如下：
    主  文
乙○○、庚○○共同連續意圖為自己不法之所有，攜帶兇器，以
脅迫至使不能抗拒，而取他人之財物，均為累犯，各處有期徒刑
捌年，如附表二所示之物沒收；又共同意圖為自己不法之所有，
而搶奪他人之動產，均為累犯，各處有期徒刑捌月，各應執行有
期徒刑捌年陸月，如附表二所示之物均沒收。
    事  實
一、乙○○於民國93年間，曾因施用毒品案件，經法院判處有期
 　 徒刑六月，如易科罰金以三百元折算一日確定，於94年2月9
 　 日縮刑期滿執行完畢。庚○○於91年間，曾分別因施用毒品
    、竊盜案件，經法院判處有期徒刑八月及三月，定應執行有
    期徒刑十月確定，於92年12月7日縮刑期滿執行完畢。詎二
    人猶不知悔悟，再為下列行為：
（一）乙○○及庚○○共同意圖為自己不法之所有，並基於強盜
　  　之概括犯意聯絡，二人先於附表一編號一所示之時間、地
      點，由乙○○持蝴蝶刀；再於附表一編號二之時、地點，
      由庚○○持開山刀等兇器，連續至附表一編號一、二所示
      之服飾店內，以上開兇器脅迫店員，至附表一編號一、二
      所示之被害人無法抗拒後，乙○○及庚○○二人隨即進入
      櫃臺內拿取如附表一編號一、二所示之財物，得手後朋分
      花用。
（二）乙○○及庚○○共同意圖為自己不法之所有，並另基於搶
　　  奪之犯意聯絡，於94年8月30日14時30分許，乙○○騎乘
　　  車號Ｈ三Ｂ—六九六號機車後載庚○○，行經臺南縣永康
　　  市○○路一０二二號前時，先由庚○○下車，趁丁○○不
　　  及防備之際，徒手搶奪丁○○所有置於路旁某機車椅墊上
　　  之皮包一個（內有現金新臺幣（下同）二百餘元、手機、
　　　證件、鑰匙等物），得手後，庚○○隨即由乙○○騎乘上
　　　開機車接應逃離現場。
（三）嗣經警於94年8月30日16時許，在大安街四二七號前，查
 　　 獲乙○○，並扣得搶奪所得之皮包一個、鑰匙一串，及犯
 　　 案時所穿之米色Ｔ恤一件，白色棒球帽、安全帽各一頂。
 　　 另警於94年9月8日18時許，在臺南市○○街○段二一二號
 　　 前，將庚○○逕行拘提到案，並扣得其犯案時所著之黑色
 　　 Ｔ恤一件。
二、案經臺南市警察局第三分局報請臺灣臺南地方法院檢察署檢
    察官偵查起訴。
    理  由
一、訊據被告乙○○及庚○○對於附表一編號一之事實均坦承不
    諱，惟辯稱：附表一編號二之服飾店，二人係徒手，並未攜
    帶兇器進入；另庚○○係乘丁○○不知情之情形下，竊取皮
    包，並非搶奪，乙○○則對庚○○竊取丁○○之行為不知情
    等語。經查：
（一）被告二人對於附表一編號一之事實坦承不諱，核與被害人
      丙○○指述情節相符，自可採認。
（二）被告二人雖承認於附表一編號二之時間地點，有進入己○○○店內強取財物，然否認有攜帶兇器，惟該事實業據被
      害人己○○○到場證述明確，經本院於九十四年十二月八
      日審判期日當庭勘驗己○○○店前監視器在案發時所錄下
      之影帶光碟，在第二個檔案，即從己○○○服飾店騎樓往
      外拍攝之留存畫面，該檔案一分三三秒時可以辨識庚○○
      先從店內出來，有推倒一位老太太，可以看出庚○○右手
      確實持有類似刀械的長條物品，有本院當日筆錄在卷可按
      ，經己○○○當庭陳稱「那個東西就是我說的刀子，我家
      的錄影帶可以看得很清楚」，本院認為被害人己○○○與
      被告二人素不相識，且是唯一經歷被告二人強盜財物之人
      ，其證述內容復與監視錄光碟留存畫面相合，被告庚○○
      離開己○○○店時，手中所持物品，透過光碟畫面呈現，
      因光線、角度問題，致無法明確認定，惟從外形觀察確與
      己○○○於警詢所指之「西瓜刀」外形吻合，庚○○當時
      手中所持長條物品應係「西瓜刀」無誤。此外，復有被告
      二人犯案時所穿之米色Ｔ恤、黑色Ｔ恤各一件，白色棒球
      帽、安全帽各一頂，口罩一個扣案可憑，被告二人共同攜
      帶兇器進入他人之所營服飾店內，亮出兇器後即自行前往
      檯打開收銀裝備逕取他人財物，其所顯係以脅迫手段至使
      他人無法抗拒而取人財物之強盜犯行，應可認定。
（三）被告庚○○雖辯稱：伊係在丁○○不知情之情形下竊取其
      皮包，並非搶奪，乙○○則辯稱伊不知黃福當時會這樣做
      ，伊與庚○○無犯意聯絡。惟案發當時丁○○與朋友在聊
      天，人雖非面向皮包而係面向馬路，惟站在置放皮包之機
      車旁邊，乙○○騎機車載庚○○經過丁○○後停下來，庚○○再往回走，搶走伊皮包後，即跑上機車，伊大叫「搶
      啊」，乙○○隨即駕駛機車加速離開等情，業據丁○○到
      場證述明確。庚○○雖稱伊係竊取，並非搶奪，惟丁○○
      之皮包遭庚○○取走前，仍在丁○○實力支配範圍內，丁○○縱與朋友聊天，猶站在機車旁邊，可見對於皮包並非
      全無防備之心。庚○○光天化日在馬路邊拿取丁○○之皮
      包，即被發現後即奔向機車逃逸，其手段顯非和平秘密之
      竊盜，而係乘丁○○不及防備之際，強行掠取之搶奪，庚○○辯稱其係竊盜云云，即無可採。再者，乙○○與庚○○在二日前即同月二十八日才二度共同騎機車持刀械強盜
      他人財物，詳如前述，竟於二日後再度共同騎機車出遊，
      乙○○對庚○○之三十日之搶奪犯行是否全無知悉，己非
      無疑？況庚○○搶奪皮包前，係由乙○○以機車載至該處
      ，搶奪皮包後，被害人當街呼喊遭搶，眾人側目之際，乙○○猶駕駛機車，搭載庚○○揚長而去，足見乙○○對於
      黃源之搶奪犯行，有犯意聯絡及行為分擔，已甚明確。此
      外亦有庚○○帶警尋獲丁○○皮包之照片數幀卷附可稽，
      事證明確，被告二人此部分犯行，均可認定。
二、核被告乙○○、庚○○所為，均係犯刑法第330條第1項之攜
    帶兇器強盜罪，及第325條第1項之搶奪罪。被告二人就上開
    犯行，有犯意聯絡及行為分擔，均為共同正犯。又被告二人
　　先後二次加重強盜犯行，時間緊接，所犯係犯罪構成要件相
　　同之罪，顯係基於概括之犯意所為，應依連續犯規定論以一
    罪，並加重其刑。又被告二人曾受如犯罪事實欄所載犯罪科
    刑執行情，有臺灣高等法院被告前案紀錄表一份在卷可按，
    其二人於徒刑之執行完畢後，五年內再犯本件有期徒刑以上
    之罪，為累犯，應依刑法第47條規定加重其刑，並遞加重之
    。審酌被告二人年輕力壯，四肢健全，不思努力上進，反已
    有多前科。又因沾染毒癮，為購買毒品再有本次犯行，其所
    為多在白天公然為之，破壞社會秩序，亦見二人法紀觀念薄
    弱，惟所得財物不多，犯後猶多方卸責，未見悔意等一切情
    ，就其二人所犯二罪，分別量處如主文所示之刑，並均定其
    應執行刑。扣案如附表二所示之物，為告二人持以強盜所用
    之物，且屬被告二人所有，業據二人供承在卷，爰依刑法第
    38條第1項第2款之規定宣告沒收。
三、依刑事訴訟法第299條第1項前段、刑法第28條、第56條、第
    330條第1項、第325條第1項、第47條、第51條5款、第38條1
    項2款判決如主文。
本案經檢察官戊○○到庭執行職務
中　　華　　民　　國　　94　　年　　12　　月　　22　　日
　　　　　　　　　刑事第三庭    審判長法　官　陳振謙
                                      法  官  鍾邦久
                                      法  官  王慧娟
以上正本證明與原本無異。
如不服本判決，應於判決送達後10日內，向本院提出上訴狀。
      　　　　　　　　　　　　　　　　書記官　黃雅雲
中　　華　　民　　國　　94　　年　　12　　月　　22　　日
所犯法條：
刑法第330條
犯強盜罪而有第 321 條第 1 項各款情形之一者，處 7 年以上
有期徒刑。
前項之未遂犯罰之。
刑法第325條
意圖為自己或第三人不法之所有，而搶奪他人之動產者，處6 月
以上5年以下有期徒刑。
因而致人於死者，處無期徒刑或 7 年以上有期徒刑，致重傷者，
處 3 年以上 10 年以下有期徒刑。
第 1 項之未遂犯罰之。
附表一
┌──┬───┬────┬─────┬───┬────┐
│編號│被告　│時間　　│地點　　　│被害人│所搶財物│
├──┼───┼────┼─────┼───┼────┤
│　　│乙○○│94年8月 │臺南市安中│丙○○│現金三千│
│一　│　　　│28日14時│路一段九七│　　　│六百元　│
│　　│庚○○│15分許　│０之一號　│　　　│　　　　│
│　　│　　　│　　　　│　　　　　│　　　│　　　　│
├──┼───┼────┼─────┼───┼────┤
│　　│乙○○│94年8月 │臺南市同安│陳蘇阿│現金五百│
│二　│庚○○│28日16時│路三七九號│雪　　│多元　　│
│　　│　　　│41分許　│　　　　　│　　　│　　　　│
│　　│　　　│　　　　│　　　　　│　　　│　　　　│
└──┴───┴────┴─────┴───┴────┘
附表二
┌──┬────────┬─────┬───┬────┐
│編號│  品　名  　　  │數     量 │所有人│備   考 │
├──┼────────┼─────┼───┼────┤
│一　│口罩            │一個      │乙○○│        │
├──┼────────┼─────┼───┼────┤
│二　│半罩安全帽      │一頂      │乙○○│黑色    │
├──┼────────┼─────┼───┼────┤
│三　│Ｔ恤            │一件      │乙○○│米色    │
├──┼────────┼─────┼───┼────┤
│四　│棒球帽          │一頂      │乙○○│白色    │
├──┼────────┼─────┼───┼────┤
│五　│Ｔ恤            │一件      │庚○○│        │
└──┴────────┴─────┴───┴────┘
